臺灣板橋地方法院交通事件裁定　　　　96年度交聲字第1169號
原處分機關　交通部公路總局臺北區監理所板橋監理站
異　議　人　甲○○
即受處分人
上列異議人因違反道路交通管理處罰條例案件，不服交通部公路
總局臺北區監理所板橋監理站96年6 月26日所為之板監裁字裁41
－C00000000 號處分（原舉發通知單：北縣警交字第C00000000
號），聲明異議，本院裁定如下：
    主  文
異議駁回。
    理  由
一、按汽車駕駛人駕駛汽車，應遵守道路交通標誌、標線、號誌
    之指示，並服從交通指揮人員之指揮，道路交通安全規則第
    90條定有明文；至所謂「號誌」，係指管制道路交通，表示
    行進、注意、停止，而以手勢、光色、音響、文字等指示之
    訊號，道路交通管理處罰條例第3 條第5 款亦有明定。次按
    道路交通管理處罰條例第53條第1 項規定：「汽車駕駛人，
    行經有燈光號誌管制之交岔路口闖紅燈者，處新臺幣1,800
    元以上5,400 元以下罰鍰。」。又汽車駕駛人違反本條例第
    53條規定者，除依原條款處罰鍰外，並予記違規點數3 點之
    處分，同條例第63條第1 項第3 款亦有明定。
二、原處分意旨以：受處分人甲○○於民國96年4 月22日17時許
    ，騎乘車號：GN9－702號普通重型機車，在設有燈光號誌管
    制之中和路（本院按：係指中和路與宜安路之交岔路口，此
    亦為受處分人所是認，可參本院卷內受處分人提出之聲明異
    議狀意旨），有「駕車行經有燈光號誌管制之交岔路口闖紅
    燈」之違規情形，為在場執勤之臺北縣政府警察局永和分局
    永和派出所警員發現攔停並當場舉發，嗣經移送原處分機關
    即交通部公路總局臺北區監理所板橋監理站認異議人有前揭
    違規行為，爰依道路交通管理處罰條例第53條第1 項規定，
    裁處罰鍰新臺幣1,800 元，並依同條例第63條第1 項第3 款
    規定（本院按：原處分僅記載『第63條』）記違規點數3 點
    之處分。
三、聲明異議意旨則謂：由於該交岔路口直行和右轉紅綠燈是分
    開立放，當行經該路口時，直行及右轉紅綠燈都剛轉成綠燈
    ，因此伊是第一輛右轉之車輛卻被攔下，而伊朋友也隨後跟
    上卻未開罰，只罰伊一人；尤其當伊發現罰單上所寫之路名
    與實際不符後，申訴未果，故伊畫出開單違規時、地之現場
    位置情形如附圖，開罰所在地路名應是中和路，而非宜安路
    ，故伊並無闖紅燈事實，特此聲明異議等云云。
四、經查：
(一)、異議人即受處分人於96年4 月22日17時許，騎乘車號：GN9
    －702 號普通重型機車，行經有燈光號誌管制之交岔路口之
    臺北縣永和市○○路與宜安路口時，因有「駕車行經有燈光
    號誌管制之交岔路口闖紅燈」之違規情形，為臺北縣政府警
    察局永和分局永和派出所值勤警員林煌智（即下述為本院職
    權傳喚之證人）當場發現攔停後制單舉發，受處分人於舉發
    通知單上所載之應到案日期（96年5 月6 日）前向原處分機
    關即交通部公路總局臺北區監理所板橋監理站陳述意見，經
    原處分機關函轉舉發單位查覆後，仍認受處分人騎乘上開普
    通重機車於前揭時地有闖紅燈之違規行為，原處分機關乃依
    道路交通管理處罰條例第53條第1 項、第63條第1 項第3 款
    （裁決書漏載第1 項第3 款）、違反道路交通管理事件統一
    裁罰基準表等之規定，於96年6 月26日裁處受處分人罰鍰1,
    800 元並予記違規點數3 點，受處分人於收受該裁決書後於
    期限內提起異議等情，有北縣警交字第C00000000 號舉發違
    反道路交通管理事件通知單、96年5 月4 日交通部公路總局
    臺北區監理所板橋監理站違規案件陳述書、臺北縣政府警察
    局永和分局96年5 月17日北縣警永裁字第0960015678號函、
    交通部公路總局臺北區監理所板橋監理站板監裁字裁41－C0
    0000000 號違反道路交通管理事件裁決書、送達證書暨聲明
    異議狀等在卷可稽。
(二)、雖異議人辯以：依伊所繪現場圖，伊行經該路口【即中和路
    往中和市○○路方向，參聲明異議狀附圖】時，直行及右轉
    紅綠燈都剛轉成綠燈，故伊係第一輛右轉車輛卻被攔下，且
    原舉發通知單所載違規地點為「中和宜安路口」，與實際不
    符云云。惟查：
    １、異議人於前述時地有騎乘機車闖紅燈之違規事實，業據
        本院職權傳喚證人即本件交通違規開單舉發之警員林煌
        智於本院前往違規地點現場勘驗之調查程序中具結證述
        甚詳，參以證人林煌智所證稱：「（法官問：本件攔查
        地點？）中和路353 號台新銀行前。」、「（法官問：
        如何攔查本件異議人？）依照景安路及中和路、宜安路
        旁之行人號誌，當時為綠燈，即當場攔查。」、「（法
        官問：對於異議人稱：行經中和市○○路口時，綠燈剛
        好轉成黃燈，其車前輪以超越停車線而繼續前行右轉被
        攔停，有何意見？）異議人被攔停時，中和路、宜安路
        口之行人號誌約剩10秒，所以攔停。」等語（參本院卷
        96年9 月21日勘驗筆錄第2 頁），足悉證人於舉發本件
        闖紅燈違規時，並無任何誤認混淆情事。再者，證人為
        依法執行交通稽查勤務之警員，其係偶然因執行勤務而
        舉發本案，況其與受處分人間並無身分利害或業務關係
        ，亦無宿怨，自無甘冒觸犯偽證罪責，蓄意構詞誣陷之
        理，是其於具結後所為之證述已足擔保其真實及憑信。
    ２、復以，本院於96年9 月21日前往本件違規地即臺北縣永
        和市○○路、宜安路口暨舉發警員攔停地點之現場為調
        查，經勘驗結果為：(1)、勘驗中和路373 號附近路口標
        示，中和路直行景安路與中和路373 號右轉往中和市○
        ○路方向，係同一號誌……（此參勘驗筆錄後附現場照
        片編號(一)至(四)及編號(八)）；(2)、中和路往景安路方向，
        行人號誌零秒時，紅綠燈號轉黃燈，隨即變紅燈；(3)、
        中和路、宜安路口之行人號誌10秒時，紅綠燈號仍為紅
        燈（本院按：此係指中和路直行景安路與中和路373 號
        右轉往中和市○○路方向之燈光號誌），行人號誌零秒
        時，紅綠燈號轉黃燈，隨即變紅燈（本院按：此係指宜
        安路往中和市○○路方向之燈光號誌）；(4)、從中和路
        353 號台新銀行前攔停點目視，可以清楚看到中和路、
        宜安路口之行人號誌（此參勘驗筆錄後附現場照片編號
        (五)、編號(七)）；(5)、異議人所繪之號誌設置點，與現場
        之實際位置不同（此參勘驗筆錄後附現場照片編號(八)）
        ；(6)、中和路373 號右轉往中和市方向沒有右轉箭頭燈
        號標示；(7)、中和路往宜安路方向為綠燈時，中和路37
        3 號往中和之中和路號誌全部為紅燈等情，有本院96年
        9 月21日勘驗筆錄附卷足據（參該勘驗筆錄第1 頁），
        且為證人所是認（參同上筆錄第2 頁），益證證人舉發
        本件受處分人有於前揭時地闖紅燈之違規行為，堪信為
        真實。
    ３、而，受處分人自行書寫之96年5 月4 日陳述書意見略以
        ：伊於96年4 月22日下午行經中和市○○路口時，剛好
        轉成黃燈，由於前車輪已經出了停車線，所以伊還是右
        轉，右轉後發現右轉路口還有一個紅綠燈，可是警察就
        對伊招手，伊也覺得疑惑，自認沒有違規；復於96年7
        月31日提出之聲明異議狀，改稱：該交岔路口直行和右
        轉紅綠燈是分開立放，伊行經該路口時，直行及右轉紅
        綠燈都剛轉成綠燈，因此伊是第一輛右轉之車輛卻被攔
        下等語。究之受處分人對於本案事實發生情節所作出之
        陳述，一為伊係於違規地點之紅綠燈剛轉成黃燈時，因
        前車輪已駛出停車線，伊始繼續右轉；一則為伊於違規
        地點之紅綠燈剛轉成綠燈時，第一輛右轉之車輛，是以
        受處分人先後所陳有關其在上開時間騎乘GN9－702號普
        通重機車行經本件違規地點之歷程互為參核，已屬有所
        殊異而啟人疑竇。
    ４、復據本院至違規地點現場調查時，依受處分人所陳伊騎
        乘機車行進情形而為勘驗，可悉由中和路右轉往中和市
        ○○路方向時，該路口劃設有車輛停止線，停止線前方
        則劃有行人穿越道標線，並設置行人號誌，供中和路往
        宜安路方向或宜安路往中和路方向之行人遵循使用（均
        參本院96年9 月21日勘驗筆錄後附現場照片編號(五)、編
        號(六)）。況，中和路右轉往中和市○○路方向亦設置有
        紅綠燈號誌，此係供駕駛人駕駛車輛或騎乘機車自中和
        路右轉往中和市○○路方向行進時遵循之用，且該燈光
        號誌清楚可見，是受處分人騎乘機車行經該路口時，自
        當知悉當時行車之號誌狀況，則其騎乘機車自中和路右
        轉往中和市○○路方向直行，即應依法遵守該燈光號誌
        之指示，要無疑義。然而，受處分人騎乘GN9－702號普
        通重機車，於旨揭時地，行經中和路、宜安路之交岔路
        口時，遇紅燈，竟未依號誌指示停等，逕自直行（即自
        中和路右轉往中和市○○路方向行駛），自屬有闖越紅
        燈之違規事實，甚明。
    ５、雖受處分人執以：原舉發通知單所載違規地點為「中和
        宜安路口」，與事實不符云云，惟受處分人有於旨揭時
        地闖越紅燈之違規事實，已據證人即本件交通違規舉發
        警員於本院前往違規地點與攔查地點之現場勘驗時，具
        結證述指明在卷，復據本院勘驗屬實（參本院96年9 月
        21日勘驗筆錄第1 頁至第2 頁），至堪確信，則原舉發
        通知單之違規地點雖記載為「中和宜安路口」，仍不得
        以此遽認證人舉發本案違規事實並非為真正。質言之，
        受處分人旨開闖紅燈之交通違規行為，已堪認定，業如
        前述，如上所指，核無可取。
(三)、綜上所論，本件違規事證明確，原處分機關因據裁處受處分
    人罰鍰新臺幣1,800 元，並記違規點數3 點，核無違法或不
    當，本件異議無理由，應予駁回。
五、據上論斷，應依道路交通案件處理辦法第19條，裁定如主文
    。
中　　華　　民　　國　　96　　年　　10　　月　　26　　日
                        交通法庭法　官　黎錦福
上列正本證明與原本無異。
如不服本裁定，應於裁定送達後5 日內敘明抗告理由，向本院提
出抗告狀。
                                書記官  蔡麗春
中　　華　　民　　國　　96　　年　　10　　月　　26　　日
